臺灣臺北地方法院刑事判決　　　　　　　93年度訴字第1512號
公　訴　人　臺灣臺北地方法院檢察署檢察官
被　　　告　甲○○
上列被告因違反毒品危害防制條例案件，經檢察官提起公訴（93
年度毒偵緝字第200、201號），及移送併案審理（臺灣臺北地方
法院檢察署94年度毒偵字第1714號、臺灣士林地方法院檢察署94
年度毒偵字第852 號），嗣被告於本院準備程序時為有罪之陳述
，並經本院合議庭裁定認為宜以簡式審判程序審理，判決如下：
    主  文
甲○○連續施用第一級毒品，處有期徒刑拾月，扣案之第一級毒
品海洛因壹包（淨重零點零柒公克），沒收銷燬之；扣案之注射
針筒壹支及放置上開海洛因之空包裝壹只（重零點壹柒公克），
均沒收。又連續施用第二級毒品，處有期徒刑肆月，扣案之第二
級毒品甲基安非他命壹包（淨重零點零玖公克，驗餘淨重零點零
捌公克），沒收銷燬之，放置上開甲基安非他命之空包裝壹只沒
收。應執行有期徒刑壹年，扣案之第一級毒品海洛因壹包（淨重
零點零柒公克）、第二級毒品甲基安非他命壹包（淨重零點零玖
公克，驗餘淨重零點零捌公克），均沒收銷燬之；扣案之注射針
筒壹支、放置上開海洛因之空包裝壹只（重零點壹柒公克）及放
置上開甲基安非他命之空包裝壹只，均沒收。
    事  實
一、甲○○前因施用毒品案件，經本院88年度毒聲字第764 號裁
    定觀察勒戒，因有繼續施用毒品傾向，經本院89年度毒聲字
    第2307號裁定令入戒治處所施以強制戒治，於民國90年9 月
    19日強制戒治執行完畢，經臺灣臺北地方法院檢察署檢察官
    於90年1月27日以90年度戒毒偵字第275號為不起訴處分確定
    。嗣於五年內，甲○○復基於施用第一級毒品海洛因之概括
    犯意，連續於下列時地，施用第一級毒品海洛因：(1)於93年
    3月4日某時許，在臺北市中正區○○○路○段100號6樓之8上
    班處所，將海洛因摻入香菸內，以打火機點燃後抽煙之方式
    施用第一級毒品海洛因一次。(2)93年4月16日凌晨2時許為警
    採尿時起回溯26小時內之某時（不含為警查獲迄至採尿期間
    ），在上址，以前開方式，施用第一級毒品海洛因一次。(3)
    於93年10月6 日22時許為警採尿時起回溯26小時內之某時（
    不含為警查獲迄至採尿期間），在臺北市○○區○○街185
    巷15之2號3樓住處，施用第一級毒品海洛因一次。(4)於94年
    4月13日14時5分許為警採尿時起回溯26小時內之某時（不含
    為警查獲迄至採尿期間），在臺北市朋友家，以針筒注射方
    式，施用第一級毒品海洛因一次。；又甲○○另行基於施用
    第二級毒品甲基安非他命之概括犯意，連續於下列時地，施
    用第二級毒品甲基安非他命：(1)於93年3月4日某時許，在臺
    北市中正區○○○路○段100號6樓之8上班處所，將甲基安非
    他命放置於玻璃球中燒烤，使之產生煙霧後吸食之方式，施
    用第二級毒品甲基安非他命一次。(2)於93年10月6 日22時許
    為警採尿時起回溯96小時內之某時（不含為警查獲迄至採尿
    期間），在不詳處所，施用第二級毒品甲基安非他命一次。
    (3)於94年4月13日14時5分許為警採尿時起回溯96小時內之某
    時（不含為警查獲迄至採尿期間），在臺北市朋友家，以上
    開方式，施用第二級毒品甲基安非他命一次。
二、嗣分別於下列時地遭查獲：(1)於93年3月5日17時55分許，為
    警至臺北市中正區○○○路○段100號6樓之8逮捕另案通緝犯
    時，經警對甲○○採尿送驗，始悉上情。(2)於93年4 月16日
    凌晨2時許，在臺北市中山區○○○路○ 段1號為警採驗尿液
    ，驗得尿液中呈嗎啡及可待因陽性反應。(3)於93年10月6 日
    19時許在臺北市○○區○○街185 巷15之2號3樓住處查獲。
    (4)於94年4 月13日11時許，因通緝為警在臺北市○○區○○
    路79巷8弄10號4樓緝獲，並在其隨身皮包內扣得第一級毒品
    海洛因一包（淨重0.07公克，空包裝重0.17公克）、第二級
    毒品甲基安非他命一包（淨重0.09公克，驗餘淨重0.08公克
    ）、注射針筒一支。
三、案經雲林縣警察局斗六分局報告臺灣板橋地方法院檢察署後
    呈請臺灣高等法院檢察署令轉，暨臺北市政府警察局中山分
    局報告臺灣臺北地方法院檢察署檢察官偵查起訴，及移送併
    案審理，經本院合議庭裁定行簡式審判程序。
    理  由
一、上開犯罪事實，業據被告甲○○於偵查中、本院準備程序及
    審理時坦承不諱（見93年度毒偵緝字第200 號卷第23、24頁
    、本院準備程序及審理筆錄），並有下列事證可稽：
  (一)被告於93年3月5日17時55分許為警查獲後，當天21時50分許
    經警採尿送驗，經檢驗結果，呈甲基安非他命、嗎啡陽性反
    應，此有雲林縣衛生局93年3 月23日所出具之煙毒尿液檢驗
    成績書、尿液送檢真實姓名登記簿及被告警詢筆錄附卷可稽
    （見93年度核退字第3287號卷第4至6頁）。
  (二)被告於93年4月16日凌晨2時為警查獲後，經警採尿送驗，以
    氣相層析質譜儀確認檢驗結果，呈嗎啡及可待因陽性反應，
    此有臺灣尖端先進生技醫藥股份有限公司93年5月4日所出具
    之濫用藥物檢體報告、臺北市政府警察局中山分局毒品案件
    尿液檢體委驗單附卷可稽（見93年度毒偵字第1245號卷第4
    、6頁）。
  (三)被告於93年10月6 日為警查獲後，當日10時許經警採尿送驗
    ，以氣相層析質譜儀確認檢驗結果，呈安非他命及甲基安非
    他命，嗎啡及可待因陽性反應，此有臺灣尖端先進生技醫藥
    股份有限公司93年10月18日所出具之濫用藥物檢體報告、臺
    北市政府警察局松山分局毒品案件尿液檢體委驗單附卷可稽
    （見94年度毒偵字第1714號卷第12、14頁）。
  (四)被告於94年4月13日為警查獲後，當日14時5分許經警採尿送
    驗，以氣相層析質譜儀確認檢驗結果，呈安非他命及甲基安
    非他命，嗎啡及可待因陽性反應，此有臺灣尖端先進生技醫
    藥股份有限公司94年4 月27日所出具之濫用藥物檢體報告、
    濫用藥物尿液檢驗檢體監管紀錄表及被告警詢筆錄附卷可稽
    （見94年度毒偵字第852號卷第56、20、8至10頁）。又被告
    於94年4 月13日為警查獲時，當場自其隨身皮包內扣得白粉
    一包及白色透明晶體一包，前者，經法務部調查局以化學呈
    色法、氣相層析質譜分析法鑑驗結果，檢出海洛因成分，淨
    重0.07公克，空包裝重0.17公克，此有該局調科字第040003
    851 號鑑定通知書在卷可考（見本院卷）；後者，經臺北市
    政府警察局以氣相層析質譜分析法鑑驗結果，檢出甲基安非
    他命等成分，毛重0.29公克，淨重0.09公克，取樣0.01克化
    驗，餘0.08公克，此有該局94年10月24 日北市鑑毒字第421
    號鑑驗通知書在卷可查（見本院卷）。此外，復有針筒一支
    扣案可佐，及前開海洛因、甲基安非他命各一包及針筒一支
    照片附卷可參（見94年度毒偵字第852 號卷第19頁）。另被
    告自承上開扣案之注射針筒，業經使用於施用毒品之用（見
    本院94年12月19日審判筆錄第4 頁），則被告當非以將海洛
    因及甲基安非他命一起放置在玻璃球中燒烤之方式，同時施
    用第一級與第二級毒品，附此敘明。
  (五)按海洛因經注射入人體後，約80﹪於24小時內自尿中排出，
    一般而言，尿液中能否驗出嗎啡陽性反應與其投與量、投與
    途徑、採尿時間、個人體質及檢驗方法之靈敏度有關，國外
    曾有文獻報導注射六毫克之海洛因鹽酸鹽，其代謝物嗎啡之
    平均可檢出時限約為26小時，此有行政院衛生署藥物食品檢
    驗局（81）藥檢壹字第8114885 號函參照。查本件被告為警
    查獲後，分別於93年4月16日凌晨2時許、93年10月6 日22時
    許、94年4月13日14時5分許為警採尿送驗，已詳如前所述，
    足認被告施用第一級毒品海洛因之時間分別為93年4 月16日
    凌晨2時許起回溯26小時內之某時、93年10月6日22時許起回
    溯26小時內之某時、94年4月13日14時5分許起回溯26小時內
    之某時，但均不含為警查獲迄至採尿前之期間。
  (六)按甲基安非他命經口服投與後約70﹪於24小時內自尿中排出
    ，約90﹪於96小時內自尿中排出，其檢出與投與方式、投與
    量、個人體質、採尿時間與檢測儀器之精密度等諸多因素有
    關，因此僅憑尿液中呈安非他命陽性反應，並無法確實推算
    吸食時間距採尿時間長短，唯依上開資料推斷，最長可能不
    會超過四日（即96小時），此經行政院衛生署藥物食品檢驗
    局81年2月8日（81）藥檢壹字第1156號函示明確。查本件被
    告為警查獲後，分別於93年10月6日22時許、94年4月13日14
    時5 分許為警採尿送驗，已詳如前所述，足認被告施用第二
    級毒品甲基安非他命之時間分別為93年10月6 日22時許起回
    溯96小時內之某時、94年4月13日14時5分許起回溯96小時內
    之某時，但均不含為警查獲迄至採尿前之期間。
  (七)被告前因施用毒品案件，經本院以88年度毒聲字第764 號裁
    定觀察勒戒，因有繼續施用毒品傾向，經本院89年度毒聲字
    第2307號裁定令入戒治處所施以強制戒治，於90年9 月19日
    強制戒治執行完畢，經臺灣臺北地方法院檢察署檢察官於90
    年1月27日以90年度戒毒偵字第275號為不起訴處分確定之情
    ，有上開不起訴處分書與臺灣高等法院被告前案紀錄表附卷
    可憑。
  (八)綜上，足認被告任意性自白與事實相符，本件事證明確，被
    告五年內再犯本件施用第一、二級毒品犯行可以認定。
二、按海洛因、甲基安非他命分係第一級、第二級毒品，毒品危
    害防制條例第2條第2項第1款、第2款分別定有明文。查被告
    於前揭時地，非法施用第一級毒品海洛因，及施用第二級毒
    品甲基安非他命，核其所為，係犯毒品危害防制條例第10條
    第1項及第2項之施用第一級、第二級毒品罪，其因施用而持
    有第一級、第二級毒品之低度行為，應分別為施用第一級、
    第二級毒品之高度行為所吸收，不另論以持有第一級、第二
    級毒品罪。又被告先後多次施用第一級毒品海洛因及第二級
    毒品甲基安非他命之犯行，均時間緊接，所犯均係構成要件
    相同之罪名，顯均係基於概括犯意反覆為之，均為連續犯，
    均應依刑法第56條之規定，以一罪論，並加重其刑。另被告
    所犯上開二罪間，犯意各別，行為互殊，應予分論併罰。爰
    審酌被告之犯罪動機、目的、手段、品行、智識程度，及前
    已有施用毒品之犯行，並經觀察勒戒及強制戒治期滿後，竟
    再度施用，顯見其意志力不堅，但所犯施用毒品行為係戕害
    自己身心健康，尚未危及他人，及其犯罪後於本院準備程序
    及審理時尚能坦認犯行，態度尚稱良好等一切情狀，分別量
    處如主文所示之刑，並定其應執行之刑。至扣案之第一級毒
    品海洛因一包（淨重0.07公克）、第二級毒品甲基安非他命
    一包（淨重0.09公克，驗餘淨重0.08公克），係查獲之第一
    級、第二級毒品，應依毒品危害防制條例第18條第1 項前段
    之規定，沒收銷毀之；扣案之注射針筒一支、放置上開海洛
    因之空包裝一只（重0.17公克）及放置上開甲基安非他命之
    空包裝一只，係供被告施用毒品所用，且屬被告所有，已據
    被告陳明在卷，而該物品係日常生活之器具，偶然供施用毒
    品之用，尚非施用毒品專用之器具，故依刑法第38條第1 項
    第2 款之規定，併予宣告沒收。另於93年3月5日17時55分許
    ，經警至臺北市中正區○○○路○段100號6樓之8被告上班處
    所逮捕另案通緝犯時，在該屋內所扣案之海洛因、針筒、安
    非他命等物，被告否認為其所有，復無法證明與本案有何關
    係，應係他人犯罪之證據，爰不予宣告沒收。
三、移送併案審理部分（即臺灣臺北地方法院檢察署94年度毒偵
    字第1714號、臺灣士林地方法院檢察署94年度毒偵字第852
    號），雖未據公訴人提起公訴，惟該部分事實與前揭已起訴
    論罪之部分，有連續犯之裁判上一罪關係，為起訴效力所及
    ，本院自得併予審理，附此敘明。
據上論斷，應依刑事訴訟法第273 條之1 第1 項、第299 條第1
項前段，毒品危害防制條例第10條第1 項、第2 項、第18條第1
項前段，刑法第11條、第56條、第51條第5款、第9款、第10款、
第38條第1項第2款，判決如主文。
本案經檢察官趙雪瑛到庭執行職務。
中　　華　　民　　國　　94　　年　　12　　月　　30　　日
　　　　　　　　　刑事第五庭法　官　賴秀蘭
以上正本證明與原本無異。
如不服本判決，應於判決送達後10日內，向本院提出上訴狀。
　　　　　　　　　　　　　　書記官　陳惠娟
中　　華　　民　　國　　95　　年　　1　　 月　　6 　　日
附錄：本案論罪科刑法條全文
毒品危害防制條例第10條：
施用第1 級毒品者，處6 月以上5 年以下有期徒刑。
施用第2 級毒品者，處3 年以下有期徒刑。
